---
layout: single
title:  "rmd파일테스트"
---


```{r setup, include=FALSE}
knitr::opts_chunk$set(echo = TRUE)
```
## 1. 데이터 전처리

#### 패키지 불러오기
```{r, message=F}
library(gridExtra)
library(ggforce)
library(dplyr)
library(tidyverse)
library(alr3)
```

#### 데이터 불러오기

범주형 Y변수는 0,1 대신 각각 __'genuine', 'counterfeit'__ 로 바꿉니다.

```{r, message=F}
data(banknote)
banknote$Y <- factor(banknote$Y, labels = c('genuine', 'counterfeit'))
```


#### 평균 및 최솟값 데이터 생성
```{r, message=F}
# 변수의 그룹별 평균
mean_val <- banknote %>% group_by(Y) %>% 
  summarize(Length=mean(Length), Top=mean(Top), Bottom=mean(Bottom),
            Left=mean(Left), Right=mean(Right), Diagonal=mean(Diagonal)
            )
# 변수별 최솟값
min_val <- banknote %>% 
  summarize(Length=min(Length), Top=min(Top), Bottom=min(Bottom),
            Left=min(Left), Right=min(Right), Diagonal=min(Diagonal)
            )
```
- __mean_val__ 은 막대그래프의 y축 값을 나타내기 위해 생성하였습니다.
- __min_val__ 은 막대그래프의 시작점(하단)을 최솟값으로 두기위해 생성하였습니다.

<br>

## 2. barchart 생성

<br>

#### `ggplot()` 을 사용하여 막대그래프를 만듭니다.

```{r}
Diagonal_bar <- banknote %>% ggplot(aes(x=Y, y=Diagonal-min(Diagonal), fill=Y)) + # mapping 설정
  stat_summary(fun = "mean", geom = "bar", alpha=0.4, width=0.7) + # barchart 생성
  geom_jitter(aes(color=Y), width = 0.1) + # point 함께 출력
  labs(x = NULL, y=NULL, title = 'Diagonal')  +  # labels 설정
  scale_y_continuous(breaks=mean_val$Diagonal - min_val$Diagonal, # y축 값을 그룹별 평균으로 나타냄
                     labels = round(mean_val$Diagonal,2))
```
- geom_bar() 대신 __stat_summary()__로 막대그래프를 생성합니다.
- 값들의 산포를 나타내기위해 __geom_jitter()__ 로 point도 찍어줍니다.
- 변수명을 제외한 __축 이름은 제거__ 했습니다.
- 막대의 __시작점(하단)__ 은 변수의 __최솟값__ 을 나타냅니다
- 막대의 __높이(상단)__ 은 변수의 __그룹(Y)별 평균__ 을 나타냅니다.
- 나머지 변수 또한 동일한 방식으로 생성합니다.
- 과정이 동일하므로 코드는 출력합니다.
- 저장된 객체의 이름은 __변수명_bar__ 입니다. (Top_bar, Bottom_bar)

```{r, include=F}
Length_bar <- banknote %>% ggplot(aes(x=Y, y=Length-min(Length), fill=Y)) + 
  stat_summary(fun = "mean", geom = "bar", alpha=0.4, width=0.7) + 
  geom_jitter(aes(color=Y), width = 0.1) +
  labs(x = NULL, y=NULL, title = 'Length')  + 
  scale_y_continuous(breaks=mean_val$Length - min_val$Length,
                     labels = round(mean_val$Length,2))
Top_bar <- banknote %>% ggplot(aes(x=Y, y=Top-min(Top), fill=Y)) + 
  stat_summary(fun = "mean", geom = "bar", alpha=0.4, width=0.7) + 
  geom_jitter(aes(color=Y), width = 0.1) +
  labs(x = NULL, y=NULL, title = 'Top')  + 
  scale_y_continuous(breaks=mean_val$Top - min_val$Top,
                     labels = round(mean_val$Top,2))
Bottom_bar <- banknote %>% ggplot(aes(x=Y, y=Bottom-min(Bottom), fill=Y)) + 
  stat_summary(fun = "mean", geom = "bar", alpha=0.4, width=0.7) + 
  geom_jitter(aes(color=Y), width = 0.1) +
  labs(x = NULL, y=NULL, title = 'Bottom')  + 
  scale_y_continuous(breaks=mean_val$Bottom - min_val$Bottom,
                     labels = round(mean_val$Bottom,2))
Left_bar <- banknote %>% ggplot(aes(x=Y, y=Left-min(Left), fill=Y)) + 
  stat_summary(fun = "mean", geom = "bar", alpha=0.4, width=0.7) + 
  geom_jitter(aes(color=Y), width = 0.1) +
  labs(x = NULL, y=NULL, title = 'Left')  + 
  scale_y_continuous(breaks=mean_val$Left - min_val$Left,
                     labels = round(mean_val$Left,2))
Right_bar <- banknote %>% ggplot(aes(x=Y, y=Right-min(Right), fill=Y)) + 
  stat_summary(fun = "mean", geom = "bar", alpha=0.4, width=0.7) + 
  geom_jitter(aes(color=Y), width = 0.1) +
  labs(x = NULL, y=NULL, title = 'Right')  + 
  scale_y_continuous(breaks=mean_val$Right - min_val$Right,
                     labels = round(mean_val$Right,2))

```

<br>

### 범례 생성
범례를 추가&제거 하는 변수를 생성합니다.
```{r}
# 범례 포함
legend_T <- theme(legend.justification=c(0,1), # 범례 위치 설정
        legend.position=c(0,1), # 범례 위치 설정
        legend.title=element_blank(), # 범례 이름 제거
        legend.background = element_rect(fill="transparent"), # 투명한 범례 배경
        axis.text.y = element_text(size=10), # y축 값의 text 크기
        axis.text.x = element_blank(), # x축 값의 text 크기
        panel.grid.major = element_blank(), panel.grid.minor = element_blank() # 격자 배경 제거
        )
# 범례 제거
legend_F <- theme(legend.position='none', # 범례 제거
        legend.background = element_rect(fill="transparent"),
        axis.text.y = element_text(size=10),
        axis.text.x = element_blank(),
        panel.grid.major = element_blank(), panel.grid.minor = element_blank()
        )

Diagonal_bar <- Diagonal_bar + legend_F
Left_bar <- Left_bar + legend_F
Bottom_bar <- Bottom_bar + legend_F
Right_bar <- Right_bar + legend_F

Length_bar <- Length_bar + legend_T
Top_bar <- Top_bar + legend_T

```
- 모든 barchart는 동일한 범례를 가집니다
- 따라서 일부 barchart만 범례를 포함시킵니다.
- __Length__ 와 __Top__ 변수만 범례를 포함시킵니다.

<br>

### 그래프 출력
__gridExtra__ 패키지의 `grid.arrange()` 함수를 사용해 한개 화면에 여러 그래프를 출력합니다
```{r, eval=F}
grid.arrange(Length_bar, Left_bar, Right_bar, 
             Top_bar, Bottom_bar, Diagonal_bar, ncol=3)

```

```{r, echo=F, fig.height=4, fig.width = 10, fig.align = "left"}
grid.arrange(Length_bar, Left_bar, Right_bar, ncol=3)
grid.arrange(Top_bar, Bottom_bar, Diagonal_bar, ncol=3) 
```
```{r}
```
- y축 값은 __평균__ 입니다
- 막대의 하단은 변수의 __최솟값__ 입니다
- 모든 변수에서 genuine 와 counterfeit 에서 차이를 보입니다.
- 눈에 띄게 차이나는 변수는 Diagonal과 Bottom 입니다.
- Length 변수는 그룹간 차이가 다른 변수에 비해 뚜렷하지않습니다.
- 두 그룹간의 산포는 모든 변수에서 일정해보입니다.
- 대부분 변수에서 다른 값보다 크게 벗어나는 점들이 확인 됩니다.

<br>

## 3. histograme 생성

<br>

#### geom_bar를 사용하여 histogram을 만듭니다.
```{r}
Top_hist <- banknote %>% ggplot(aes(x=cut(Top,breaks=15), fill=Y)) + 
  geom_bar(alpha=.5) +
  labs(x = NULL, y=NULL, title = 'Top')
```
- __cut()__ 함수로 변수를 구간별로 나눴습니다.
- `breaks=15` 는 15개의 구간으로 나누는 옵션입니다.
- 구간에 속하지 못한 값이 있다면 구간의 갯수를 자동으로 줄입니다.
- 나누어진 구간은 모두 동일한 간격을 가집니다.
- 나머지 변수에 대해 동일한 방법으로 히스토그램을 만듭니다.
- 과정이 동일하므로 출력은 생략합니다
- 그래프 이름은 __변수명_hist_ 로 저장하였습니다 (ex, Top_hist, Bottom_hist)
```{r, include=F}
Bottom_hist <- banknote %>% ggplot(aes(x=cut(Bottom,15), fill=Y)) + 
  geom_bar(alpha=.5) +
  labs(x = NULL, y=NULL, title = 'Bottom')

Left_hist <- banknote %>% ggplot(aes(x=cut(Left,15), fill=Y)) + 
  geom_bar(alpha=.5) +
  labs(x = NULL, y=NULL, title = 'Left')

Right_hist <- banknote %>% ggplot(aes(x=cut(Right,15), fill=Y)) + 
  geom_bar(alpha=.5) +
  labs(x = NULL, y=NULL, title = 'Right')

Length_hist <- banknote %>% ggplot(aes(x=cut(Length,15), fill=Y)) + 
  geom_bar(alpha=.5) +
  labs(x = NULL, y=NULL, title = 'Length')

Diagonal_hist <- banknote %>% ggplot(aes(x=cut(Diagonal,15), fill=Y)) + 
  geom_bar(alpha=.5) +
  labs(x = NULL, y=NULL, title = 'Diagonal')
```
<br>

### 범례 생성
범례를 추가&제거 하는 변수를 생성합니다.
```{r}
legend_F <- theme(legend.position='none', # 범례 제거
                  axis.text.y = element_text(size=10), # y 축 값 text 크기
                  axis.text.x = element_text(size=7.5, angle=60, hjust = 1), # x 축 값 text 크기
                  panel.grid.major = element_blank(), # 격자 배경 제거
                  panel.grid.minor = element_blank() # 격자 배경 제거
                  )
legend_T <- theme(legend.justification=c(0,1), # 범례 위치 설정
        legend.position=c(0,1), # 범례 위치 설정
        legend.title=element_blank(), # 범례 이름 제거
        legend.background = element_rect(fill="transparent"), # 투명한 범례 배경
        axis.text.y = element_text(size=10),
        axis.text.x = element_text(size=7.5, angle=60, hjust = 1),
        panel.grid.major = element_blank(),
        panel.grid.minor = element_blank()
        )

Left_hist <- Left_hist + legend_T
Top_hist <- Top_hist + legend_T

Bottom_hist <- Bottom_hist + legend_F
Length_hist <- Length_hist + legend_F
Right_hist <- Right_hist + legend_F
Diagonal_hist <- Diagonal_hist + legend_F
```
- 모든 barchart는 동일한 범례를 가집니다
- 따라서 일부 barchart만 범례를 포함시킵니다.
- __Left_ 와 __Top__ 변수만 범례를 포함시킵니다.

<br>

### 그래프 출력
__gridExtra__ 패키지의 `grid.arrange()` 함수를 사용해 한개 화면에 여러 그래프를 출력합니다
```{r, eval=F}
grid.arrange(Length_hist, Left_hist, Right_hist, 
             Top_hist, Bottom_hist, Diagonal_hist, ncol=3)

```

```{r, echo=F, fig.height=4, fig.width = 10, fig.align = "left"}
grid.arrange(Left_hist, Right_hist, Length_hist, ncol=3)
grid.arrange(Top_hist, Bottom_hist, Diagonal_hist, ncol=3) 
```
```{r}
```
- genuine 그룹은 __Left__ , __Right__ , __Top__ , __Bottom__ 에서 대체로 작은 값을 가집니다.
- 반면 __Diagonal__ 에서는 큰 값을 가집니다.
- __Diagonal__ 와 __Bottom__ 은 두 그룹을 거의 완벽하게 나눕니다.
- 나머지 변수 또한 그룹간의 약간의 차이를 보입니다.
- __Length__ 는 그룹간의 차이가 없어보입니다.

<br>

## 4. scatter plot matrix 생성
#### __ggforce__ 패키지의 __facet_matrix()__를 활용해 다중산점도를 출력합니다.

```{r, fig.height = 12, fig.width = 12, fig.align = "left"}
ggplot(banknote, aes(x = .panel_x, y = .panel_y, fill = Y, colour = Y)) + 
  geom_point(shape = 16, size = 1.2, position = 'auto') + 
  geom_autodensity(alpha = 0.2, colour = NA, position = 'identity') + 
  facet_matrix(vars(Top, Bottom, Left, Right, Length, Diagonal), layer.diag = 2) +
  theme(legend.position='top')
```
```{r}
```
- histogram에서 살펴봤듯이 Diagonal 변수는 두 그룹을 잘 분리합니다.
- Bottom 또한 두 그룹을 잘 분리합니다.
- 직선으로 그룹을 분류할때, 직관적으로 Diagnoal vs Bottom 이 가장 잘 분류할 것으로 기대됩니다.
- 하지만 Diagonal vs Right 가 가장 두 그룹을 잘 분류합니다.
